【裁判字號】    98,整抗,5
【裁判日期】    980625
【裁判案由】    公司重整
【裁判全文】
臺灣士林地方法院民事裁定               98年度整抗字第5號
抗  告  人  雅新實業股份有限公司
法定代理人
即  重整人    丁○○
              丙○○
相  對  人  乙○○○○○○○○.
            皇家飛利浦電子股份有限公司）
法定代理人  甲○○○  ○○○○.
代  理  人  顧立雄律師
            范瑞華律師
            黃麗蓉律師
上列當事人因雅新實業股份有限公司重整事件，對於本院民國97
年5 月14日96年度整字第1 號裁定提起抗告，本院裁定如下:
    主  文
抗告駁回。
抗告程序費用由抗告人負擔。
    理  由
一、抗告意旨略以：原法院一方面認定法院就重整債權僅得為形
    式審查，另一方面卻遽將該債權實質認定為重整債權，且未
    敘明認定為重整債權之理由，於法應有未察之處。又若將相
    對人申報之債權列為重整債權，將無法兼顧伊之投資人、債
    權人及相關利害關係人權益，請求本院廢棄原裁定云云。並
    聲明：(一)原裁定廢棄。(二)相對人所申報之債權不得列為重整
    債權。
二、相對人則以：就本票債權美金500 萬元部分，伊已提出抗告
    人於民國94年5 月9 日所簽發之本票（下稱系爭本票）供原
    審法院審查，且系爭本票之絕對必要記載事項業已完備，係
    屬有效成立之本票債權。原法院為形式審查後，認伊申報之
    本票債權屬相對人之重整債權，並無違誤。又就權利金債權
    美金1418萬5291.67 元部分，抗告人對於曾簽訂和解契約及
    違約等事實，均無爭執。是故，伊申報之權利金債權形式上
    確實存在，原法院為形式審查後，認定伊申報之權利金債權
    屬重整債權，亦無違誤等語。並聲明：抗告駁回。
三、按對公司之債權，在重整裁定前成立者，為重整債權；重整
    債權人，應提出足資證明其權利存在之文件，向重整監督人
    申報，此觀諸公司法第296 條第1 項前段、第297 條第1 項
    前段規定自明。又公司重整程序屬非訟事件，是法院於公司
    重整程序，對於有異議之債權，僅得依形式審查之結果裁定
    之。
四、經查：
  (一)相對人主張：抗告人積欠其系爭本票債權美金500 萬元未為
    清償等情，業據其提出系爭本票影本（見本院卷第54頁）為
    證。稽諸系爭本票以觀，發票人欄處業經抗告人及其法定代
    理人蓋章，且亦表明一定之金額、無條件擔任支付之意旨及
    發票日等項。基此，系爭本票業已具備絕對必要記載事項，
    依形式上觀之，相對人上開主張，應屬可採。
  (二)核諸卷附95年4 月24日違約通知函（見本院卷第78頁至第80
    頁）、同年7 月3 日終止和解契約通知函（見本院卷第81頁
    至第82頁）、96年5 月9 日相對人電子信函（見本院卷第83
    頁）、同年6 月1 日抗告人傳真信函（見本院卷第84頁至第
    85頁）、同年8 月23日及27日相對人與抗告人之往來電子郵
    件（見本院卷第86頁至第88頁）及權利金損失金額申報計算
    書（見本院卷第89頁）等節形式以觀，堪信相對人主張：抗
    告人違反和解契約，應賠償伊權利金債權美金1418萬5291.6
    7 元等情為實在。抗告人就上開債權之成立亦未爭執，從而
    ，原法院將上開債權列為抗告人之重整債權，亦無違誤。
  (三)抗告人固辯以：若將上開債權列入重整債權，將無法兼顧伊
    之投資人、債權人及相關利害關係人權益云云。然查，於相
    對人裁定重整前，對相對人所成立之債權，依上開說明所示
    ，即得列為重整債權。相對人之股東、債權人及利害關係人
    權益是否因申報債權而受有影響，則非決定是否列為重整債
    權所應考量。職是，抗告人上開辯稱，應不足採。
五、綜上所述，相對人已於債權申報期限內申報債權，其請求將
    申報之債權，列入重整債權，應予准許。原裁定駁回抗告人
    之異議，於法並無不合，應予維持。抗告人提起此部分抗告
    ，尚非可取，應予駁回。
六、爰裁定如主文。
中    華    民    國    98    年    6     月    25    日
                  民事第三庭  審判長法  官  鍾任賜
                                    法  官  施月燿
                                    法  官  林尚諭
以上正本證明與原本無異。
如不服本裁定，僅得於收受本裁定正本送達後10日內，以適用法
規顯有錯誤為理由，且抗告利益高於新臺幣150 萬元時，向本院
提出再抗告狀（須附繕本一份及繳納再抗告裁判費新臺幣1,000
元），經本院許可後始可再抗告。再抗告時應提出委任律師或具
有律師資格之人之委任狀；委任有律師資格者，另應附具律師資
格證書及釋明委任人與受任人間有民事訴訟法第466 條之1 第1
項但書或第2 項所定關係之釋明文書影本。
中    華    民    國    98    年    6     月    26    日
                                    書記官  游子毅


司法院資訊處製作；財團法人民間司法改革基金會備份。
